【裁判字號】    97,簡上,445
【裁判日期】    970731
【裁判案由】    竊盜
【裁判全文】
臺灣桃園地方法院刑事判決             97年度簡上字第445號
上  訴  人
即  被  告  乙○○原名趙子吉.
上列上訴人即被告因竊盜案件，不服本院民國97年4 月30日97年
度壢簡字第598 號第一審簡易判決（聲請簡易判決處刑書案號：
97年度偵字第284 號），提起上訴，本院管轄之第二審地方法院
合議庭判決如下：
    主  文
上訴駁回。
    事  實
一、乙○○前因詐欺案件，經本院於民國95年9 月13日判處有期
    徒刑4 月確定，甫於96年7 月16日執行完畢。詎仍不知悔改
    ，竟意圖為自己不法之所有，於96年12月14日中午12時許，
    侵入桃園縣平鎮市○○○路11號長程輪圈股份有限公司廢工
    廠廠房內（刑法第306 條第1 項之罪責未據告訴），徒手竊
    取該處抵押權人臺灣中小企業銀行大溪分行襄理甲○○持有
    管領之鐵片2 片、水管1 支、日光燈罩1 個、鋁窗鐵框2 條
    、鐵條1 支，得手後置於其所騎乘車號SJT-230 號輕機車後
    方所拖曳之其所有之具有二車輪之綠鐵框推車上。嗣於96年
    12月14日中午12時許，為警在上址查獲，並扣得手推車1 台
    。
二、案經桃園縣政府警察局平鎮分局報告臺灣桃園地方法院檢察
    署檢察官偵查後聲請以簡易判決處刑。
    理  由
一、訊據被告固不否認有於上開時、地為警查獲之事實，然辯稱
    ：伊係在工廠外面撿拾的，伊不是竊盜；伊雖有撿拾鐵片2
    片、水管1 支、日光燈罩1 個、鋁窗鐵框2 條、鐵條1 支，
    然警方查獲時，伊尚未將該等物品置於推車上云云。惟查：
    被告於警、偵訊時均坦承已侵入長程輪圈股份有限公司廠房
    內，自卷附照片亦可知被告確實身處該公司之廢棄廠房中而
    為警查獲，且被告於本院審理時亦自承其有至該公司警衛室
    裡面，則其辯稱係在工廠外面撿拾的、不算竊盜云云，核無
    可採。再查，自卷附照片可知被告已將竊得之鐵片2 片、水
    管1 支、日光燈罩1 個、鋁窗鐵框2 條、鐵條1 支置於推車
    上，核與其所辯尚未將該等物品置於推車上云云不符。綜上
    ，被告上開辯詞無非臨訟卸責之詞，不足採信，此外，並有
    證人甲○○於警訊證述在案（其之警訊證詞依刑事訴訟法第
    159 條之5 ，具有證據能力），復有贓物認領保管單1 紙、
    現場相片4 幀在卷可稽，並有推車1 台扣案可資佐證，本件
    事證明確，被告犯行堪以認定。
二、核被告所為，係犯刑法第320 條第1 項之竊盜罪。被告前因
    詐欺案件，經本院於95年9 月13日判處有期徒刑4 月確定，
    甫於96年7 月16日執行完畢，有台灣高等法院被告全國前案
    紀錄表1 紙附卷可憑，其於執行完畢5 年內，故意再犯本件
    有期徒刑以上之罪，為累犯，應依刑法第47條第1 項規定加
    重其刑。原審核被告所為，係犯刑法第320 條第1 項之竊盜
    罪，並援引刑法第47條第1 項、第41條第1 項前段、第38條
    第1 項第2 款，刑法施行第1 條之1 第1 項、第2 項前段，
    量處被告拘役59日，併諭知易科罰金之折算標準，及宣告扣
    案推車1 台沒收，其於認事用法及量刑均無不當。被告以上
    開不實之辯詞而為本件上訴，核無理由，應予駁回。
據上論斷，應依刑事訴訟法第455 條之1 第1 項、第3 項、第
368 條，判決如主文。
本案經檢察官徐文豪到庭執行職務
中    華    民    國    97    年    7     月    31    日
                  刑事第 三 庭審判長法  官  謝順輝
                                    法  官  卓立婷
                                    法  官  曾雨明
上正本證明與原本無異。
本件不得上訴。
                                    書記官  施春祝
中    華    民    國    97    年    7     月    31    日
論罪法條之依據：
中華民國刑法第320條
（普通竊盜罪、竊佔罪）
意圖為自己或第三人不法之所有，而竊取他人之動產者，為竊盜
罪，處 5 年以下有期徒刑、拘役或 5 百元以下罰金。
意圖為自己或第三人不法之利益，而竊佔他人之不動產者，依前
項之規定處斷。
前二項之未遂犯罰之。


司法院資訊處製作；財團法人民間司法改革基金會備份。
